臺灣高等法院臺南分院刑事判決　　　　　九十一年度上訴字第一○八二號　　 潛
　　　上　訴　人
　　　即　被　告　甲　○　○
　　　指定辯護人　本院公設辯護人　乙　○　○
右列上訴人因違反毒品危害防制條例案件，不服臺灣臺南地方法院九十一年度訴字第
三五三號中華民國九十一年八月五日第一審判決（起訴案號：臺灣臺南地方法院檢察
署九十一年度偵字第七三四號），提起上訴，本院判決如左：
      主      文
上訴駁回。
      事      實
一、甲○○前因違反槍砲彈藥刀械管制條例案件，經臺灣臺南地方法院判處有期徒刑
    六月確定，於民國（下同）八十七年五月二十二日執行完畢，仍不知悔改，復基
    於意圖營利而販賣第二級毒品ＭＤＭＡ之犯意，於九十一年一月十一日凌晨二時
    四十分許，在台南市○○區○○路二段與健康二街口統一超商前，以每顆新台幣
    （下同）三百五十元價格，販賣第二級毒品ＭＤＭＡ一顆予蔡智安，惟因蔡智安
    未帶錢，雙方乃約定改日再交付金錢。嗣為警方執行巡邏勤務時查獲，並在甲○
    ○身上起出第三級毒品Ｋ他命十三顆、第二級毒品ＭＤＭＡ九顆，另於蔡智安身
    上起出第三級毒品Ｋ他命、第二級毒品ＭＤＭＡ各一顆（被訴連續販賣第三級毒
    品部分，業判處無罪確定）。
二、案經台南市警察局第四分局報告臺灣臺南地方法院檢察署檢察官偵查起訴。
      理      由
一、訊據上訴人即被告甲○○矢口否認有販賣毒品犯行，辯稱：伊無販賣毒品，身上
    毒品係撿到，絕無販賣蔡智安，僅請其服用云云。
二、前揭事實，業據被告坦承交付第二級毒品ＭＤＭＡ一顆予蔡智安等情不諱，且據
    證人蔡智安於警訊時證稱：「約於九十一年一月十一日凌晨二時四十分，在台南
    市○○區○○路二段與健康二街口（統一超商旁巷口），當時我正在向一男子購
    買搖頭丸（ＭＤＭＡ）時，為警發現而當場查獲。」「搖頭丸（ＭＤＭＡ）每顆
    三百五十元，因我身上沒錢，所以與他說改天再付給他。」明確，並當場指認被
    告為販賣ＭＤＭＡ之人（見警卷第四頁反面、第五頁），復與查獲警員邱玉鄰、
    蔡熒洲於原審證述情節相符（見一審卷第十七、十八頁），又有第二級毒品ＭＤ
    ＭＡ十顆扣案可資佐證，而扣案第二級毒品ＭＤＭＡ十顆經送國防部憲兵司令部
    刑事鑑識中心鑑定結果，確有ＭＤＭＡ成份或混有ＭＤＭＡ及Ｋ他命成份，有國
    防部憲兵司令部刑事鑑識中心九十一年六月十九日（九一）綱得字第○七九八六
    號鑑驗通知書附卷足憑（見一審卷第三十頁）。被告自承與蔡智安素無怨隙，衡
    情蔡智安當無設詞構陷之理，是被告所辯，無非係事後畏罪卸責之詞，不足採信
    ，被告有販賣第二級毒品ＭＤＭＡ予蔡智安之行為，應可認定。又被告雖否認有
    販賣第二級毒品ＭＤＭＡ之事實，且就販賣價格堅不吐實，致無法確知從中賺取
    差價為何，然被告於原審審理時自承與蔡智安剛認識一個月云云，該二人既非親
    故，則衡諸常情被告販賣安非他命予蔡智安，自不可能甘冒遭販賣毒品罪重刑追
    訴之風險，而未有從中營利之意圖之理，故其販賣係在意圖營利之事實，亦足認
    定。蔡智安嗣於原審審理時改口證稱：「（是否在萬客隆ＫＴＶ及統一超商跟被
    告買？）沒有。在警訊中我是有如此說，因為那時我酒醉才說我有在統一超商及
    萬客隆ＫＴＶ跟他買。」（見一審卷第十六頁），惟製作蔡智安警詢筆錄之蔡熒
    洲警員於原審審理時證稱：「（作筆錄時，蔡智安是否喝酒？）我沒有聞到酒味
    ，所以蔡智安應該沒有喝酒，我沒有朗讀筆錄，可是有叫蔡智安自己看。」等語
    明確，核與證人即查獲本案之邱玉鄰警員證稱：「（查獲當時有無聞道蔡智安身
    上有酒味，走路是否正常？）沒有聞到有酒味，走路正常。他沒有酒醉現象。」
    等情相符（見一審卷第十七、十八頁），併觀諸蔡智安警詢筆錄所載內容與其於
    警訊中所言一致，且蔡智安對於警員所詢問之事均能瞭解，警員製作完筆錄後亦
    交予蔡智安閱覽後簽名等情，業據蔡智安於原審供認在卷（見一審卷第十七頁）
    ，且蔡智安於偵查中亦供承向被告購買毒品ＭＤＭＡ之事（見偵查卷第九頁反面
    ），是蔡智安於警訊時之證述堪信屬實，嗣後於原審翻異之詞，顯係勾串護被
    告之詞，不足採信。本件事證明確，被告販賣第二級毒品犯行，堪以認定。
三、核被告所為係犯毒品危害防條例第四條第二項販賣第二級毒品罪。其持有安非他
    命之行為，應為其後進而販賣之高度行為所吸收，不另論罪。被告前因違反槍砲
    彈藥刀械管制條例案件，經判處有期徒刑六月，於八十七年五月二十二日執行完
    畢，有臺灣高等法院被告前案紀錄在卷可憑，於五年內再犯本件之罪，為累犯，
    除法定本刑無期徒刑部份，依法不得加重外，其餘部份應加重其刑。原審審酌被
    告正值年輕力壯之期，竟不思正業，枉顧政府禁令販賣毒品，嚴重戕害國民健康
    ，危害社會甚鉅及其素行、販賣毒品之時間、販賣之數量、犯後否認犯行等一切
    情狀，適用毒品危害防條例第四條第二項、第十八條第一項前段，刑法第第十一
    條前段、第四十七條，量處有期徒刑柒年貳月。扣案第二級毒品ＭＤＭＡ十顆，
    為違禁物，依毒品危害防制條例第十八條第一項前段沒收銷燬之。另扣案Ｋ他命
    十四顆，於被告持有時非屬列管之毒品（按Ｋ他命係九十一年一月二十三日始公
    告列為第三級毒品列管），亦非被告供本件販賣第二級毒品ＭＤＭＡ犯罪之物，
    爰不併予宣告沒收。被告販賣一顆第二級毒品ＭＤＭＡ所得三百五十元，因蔡智
    安於案發當時身上未帶錢，致尚未交付被告，業據蔡智安證述在卷，自無庸依毒
    品危害防制條例第十九條第一項規定宣告沒收。本院經核原判決認事用法，均無
    不合，量刑亦屬妥適。被告上訴否認犯罪，指摘原判決不當，為無理由，應予駁
    回。
四、據上論斷，應依刑事訴訟法第三百六十八條，判決如主文。
本案經檢察官林炎昇到庭執行職務。
中  華  民  國      九十一      年      十二      月        四          日
                                臺灣高等法院臺南分院刑事第一庭
                                    審判長法官  茆    臺    雲
                                          法官  李    文    福
                                          法官  蔡    長    林
右正本證明與原本無異。
如不服本判決，應於判決送達後十日內向本院提出上訴狀，其未敘述理由者並應於提
出上訴狀後十日內向本院補提理由書（應附繕本）。
                                    法院書記官  李    培    薇
中  華  民  國      九十一      年      十二      月        五          日
附錄本案論罪科刑法條全文：
毒品危害防制條例第四條第二項：
  製造、運輸、販賣第二級毒品者，處無期徒刑或七年以上有期徒刑，得併科新台幣
七百萬元以下罰金。
